臺灣橋頭地方法院民事小額判決　　　 110年度橋小字第1041號
原　　　告　黃麗純　
被　　　告　仇佩珍　
訴訟代理人　徐吉宏　
上列當事人間請求返還押租金事件，本院於民國110 年9 月28日
言詞辯論終結，判決如下：
    主  文
原告之訴駁回。
訴訟費用新臺幣壹仟元由原告負擔。
    事實及理由
一、原告主張：其於民國104年1月10日與訴外人余惠敏簽訂租賃
    契約，由其承租余惠敏所有門牌號碼高雄市○○區000巷0弄
    0○0號建物（下稱系爭房屋）及坐落之土地（下稱系爭房地
    ），月租新臺幣（下同）7,000元（下稱系爭租約），嗣余
    惠敏於106 年2 月將系爭房地賣給被告，余惠敏與被告並於
    系爭租約上載明自3 月份起租金由被告收取、租約期滿後由
    被告返還押租金14,000元（下稱系爭押租金）等語，故被告
    已承受系爭房地出租人地位。茲因兩造已終止系爭房地之租
    賃關係，被告本應將系爭押租金返還原告，然經原告催討均
    未獲置理，爰依系爭租約提起本件訴訟。聲明：被告應給付
    原告14,000元，及自支付命令送達翌日起至清償日止，按週
    年利率5%計算之利息。
二、被告則以：原告或余惠敏均未曾將系爭租約交給被告，且原
    告從未向被告表示要終止租約，更持續將公司設立在系爭房
    屋，被告無法確認系爭租約已經終結，應先由原告將租約交
    給被告等語，資為抗辯。聲明：原告之訴駁回。
三、本院之判斷：
(一)按押租金之主要目的在於擔保承租人履行租賃債務，故租賃
    關係消滅後，承租人如有欠租或其他債務不履行時，其所交
    付之押租金，發生當然抵充之效力。而於抵充後，猶有餘額
    ，始生返還押租金之問題（最高法院87年度台上字第1631號
    判決意旨參照）；再當事人主張有利於己之事實者，就其事
    實有舉證之責任，民事訴訟法第277條前段定有明文。
(二)原告主張其曾於前揭時間與余惠敏簽訂系爭租約，由其承租
    余惠敏所有之系爭房地，嗣余惠敏於106 年2 月將系爭房地
    出賣並移轉登記予被告等事實，業據提出系爭租約末頁影本
    、瀚衛聯合法律事務所函為證（司促卷第3 至4 頁），並有
    系爭房屋之登記謄本、異動索引可稽（本院卷第113 至123
    頁），並經核閱臺灣橋頭地方檢察署109 年度偵字第4661號
    卷內事證無誤（被告前對原告及余惠敏等人提告詐欺，嗣經
    不起訴處分，下稱系爭刑案），堪認可信。而原告主張系爭
    租約關係曾存在兩造之間，現系爭租約已終結，被告應返還
    系爭押租金云云，為被告所否認，經查：
 1、按租賃定有期限者，其租賃關係，於期限屆滿時消滅；租賃
    期限屆滿後，承租人仍為租賃物之使用收益，而出租人不即
    表示反對之意思者，視為以不定期限繼續契約；未定期限者
    ，各當事人得隨時終止契約；前項終止契約，應依習慣先期
    通知，民法第450條第1項、第2項前段、第3項前段、第451
    條分別定有明文。
 2、系爭租約之租期為104年1月10日至104年12月31日，有系爭
    刑案卷內之系爭租約可稽（他卷第157頁），而原告主張系
    爭租約到期後，並未與余惠敏再行簽約，就一直使用到109
    年12月底等語（本院卷第128頁），堪認原告與余惠敏於系
    爭租約原定期限期滿後，就系爭房地成立不定期租賃關係。
 3、余惠敏於106年2月將系爭房地出賣被告後，曾與被告在系爭
    租約末頁書寫買賣成立後，自3月份起租金7,000元由被告收
    取、承租人租約期滿後押金14,000元由被告返還等文字，並
    經雙方蓋章確認，有系爭租約影本可稽（司促卷第3頁、系
    爭刑案他卷第161頁），且被告曾於106年5月31日出具建物
    使用同意書，供原告在系爭房屋設立以原告為負責人之陶匠
    室內裝修設計工程有限公司，有該同意書及公司登記查詢資
    料可稽（本院卷第131至133頁），堪認系爭房地出賣被告後
    ，被告已同意繼續按系爭租約將系爭房地出租原告，而兩造
    既未另為租期約定，應認兩造間自斯時起就系爭房地存在不
    定期租賃關係（系爭不定期租約未經公證，依民法第425條
    第2項尚無買賣不破租賃之問題，附此敘明）。
 4、原告雖主張系爭租約已經終止云云，然經本院當庭向原告確
    認租約係於何時終止，原告陳稱其一直繼續使用房屋，沒有
    向被告或余惠敏說過要終止租約，後來109年底房屋被拍賣
    ，其就自己主動搬走等語（本院卷第128至129頁），是原告
    既未曾依前揭規定終止租約，又未主張或證明系爭租約有何
    業經終止、解除或除去之情形，其請求被告返還系爭押租金
    ，自屬無據。
四、從而，原告主張被告應給付原告14,000元，及自支付命令送
    達翌日起至清償日止，按週年利率5%計算之利息，為無理由
    ，應予駁回。
五、本件事證已臻明確，兩造其餘主張及舉證，經本院審酌後認
    與判決之結果不生影響，爰不再逐一論列，附此敘明。
六、訴訟費用負擔之依據：民事訴訟法第78條。
中    華    民    國   110    年    10    月    14    日
                  橋頭簡易庭  法      官    呂維翰
以上正本與原本相符。
民事訴訟法第436條之24第2項：對於本判決之上訴，非以違背法
令為理由，不得為之。
如對本判決上訴，須於判決送達後20日內向本院提出上訴狀，並
須表明原判決所違背之法令及其具體內容與依訴訟資料可認為原
判決有違背法令之具體事實之上訴理由（須按他造當事人之人數
附繕本）。
中    華    民    國   110    年    10    月    14    日
                              書  記  官    薛如媛
訴訟費用計算式：
裁判費            1,000元
合計              1,000元